【裁判字號】    99,裁,3508
【裁判日期】    991223
【裁判案由】    營業稅
【裁判全文】
最  高  行  政  法  院  裁  定
                                      99年度裁字第3508號
上  訴  人  慶樵實業有限公司
代  表  人  楊淑慎
訴訟代理人  蕭仲達  會計師
被 上訴 人  財政部臺灣省中區國稅局
代  表  人  鄭義和
上列當事人間營業稅事件，上訴人對於中華民國99年9月28日臺
中高等行政法院99年度訴字第117號判決，提起上訴，本院裁定
如下：
    主  文
上訴駁回。
上訴審訴訟費用由上訴人負擔。
    理  由
一、按對於高等行政法院判決之上訴，非以其違背法令為理由，
    不得為之，行政訴訟法第242條定有明文。依同法第243條第
    1項規定，判決不適用法規或適用不當者，為違背法令；依
    同法第243條第2項規定，判決有該條項所列各款情形之一者
    ，為當然違背法令。又提起上訴，應以上訴狀表明上訴理由
    並應添具關於上訴理由之必要證據，復為同法第244條第1項
    第4款及第2項所明定。是當事人提起上訴，如以原判決有不
    適用法規或適用不當為理由時，其上訴狀應有具體之指摘，
    並揭示該法規之條項或其內容；如以原判決有行政訴訟法第
    243條第2項所列各款情形為理由時，其上訴狀應揭示合於該
    條款之具體事實。上訴狀或理由書如未依上述方法表明，或
    其所表明者顯與上開法條規定之違背法令情形不相合時，即
    難認為已合法表明上訴理由，其上訴自非合法。
二、緣上訴人於民國92年1月至10月間無進貨事實，涉嫌取具育
    津工業股份有限公司（下稱育津公司）所開立之不實統一發
    票，銷售額合計新臺幣（下同）3,176,400元，營業稅額158
    ,820元，作為進項憑證申報扣抵銷項稅額，經法務部調查局
    航業海員調查處臺中站查獲，通報被上訴人審理結果，違章
    成立，初查乃扣除累積留抵稅額531元，核定補徵營業稅額
    158,289元，並依加值型及非加值型營業稅法（下稱營業稅
    法）第51條第5款規定，按所漏稅額158,289元處5倍之罰鍰
    計791,400元（計至百元止）。上訴人不服，循序提起行政
    訴訟，經原審法院判決駁回後，提起本件上訴。
三、上訴意旨雖主張：依行政程序法第36條、第43條、行政訴訟
    法第133條、第134條、本院61年判字第70號、62年判字第40
    2號及75年判字第309號判例意旨，上訴人以現金支付貨款本
    屬正常，無須當天存摺領出紀錄相符始可，又以支票給付貨
    款，受款人可將其背書轉讓於他人，被上訴人未再向兌領人
    查證，即否認進貨事實，以己意臆測他人行為而否認進貨事
    實，實屬偏頗，原判決未予糾正，違反職權調查原則；上訴
    人與育津公司交易多年，並非僅於92年1月至10月間交易，
    育津公司負責人林耀昇是否違反稅捐稽徵法，非上訴人所能
    預知，被上訴人及原判決以正常人無法預測之事物，而否認
    上訴人交易事實，違反經驗及論理法則；原判決故意忽略證
    人謝佳湄之證詞，不責由被上訴人予以調查，構成判決違背
    法令等語。然原判決已就被上訴人核認上訴人92年1月至10
    月間無進貨事實卻取具育津公司不實進項憑證申報扣抵銷項
    稅額，核定補徵營業稅額158,289元，並裁處所漏稅額5倍之
    罰鍰，是否合法之重要爭點，詳述其得心證之理由，另就罰
    鍰部分論明：被上訴人以98年2月27日中區國稅法一字第098
    0011153號函（原處分卷第252頁），請上訴人於復查決定前
    補繳本稅及承認違章事實並承諾繳清罰鍰，可減輕裁罰倍數
    ，惟上訴人迄未辦理，依財政部98年12月7日台財稅字第098
    04577380號令修正之稅務違章案件裁罰金額或倍數參考表，
    被上訴人按所漏稅額158,289元處5倍之罰鍰計791,400元（
    計至百元止），亦無不合。又本件既經認定上訴人無進貨事
    實，核與稅捐稽徵法第44條但書規定須有進貨事實之要件不
    符，上訴人自無該條但書規定免罰之適用，上訴人主張應適
    用稅捐稽徵法第44條但書之規定予以免罰，亦無足採等語，
    詳述其判斷之理由，並就上訴人之主張，何以不足採，分別
    予以指駁甚明。經核前揭上訴理由，仍執與起訴意旨雷同且
    經原審不採之陳詞及歧異見解，就原審取捨證據、認定事實
    及適用法律之職權行使，指摘為不當，並就原審已論斷者，
    泛言未論斷，或就原審所為論斷，泛言其論斷違背經驗及論
    理法則，而非具體表明合於不適用法規、適用法規不當，或
    行政訴訟法第243條第2項所列各款之情形，難認對原判決之
    如何違背法令已有具體之指摘。依首開規定及說明，應認其
    上訴為不合法。
四、依行政訴訟法第249條第1項前段、第104條、民事訴訟法第9
    5條、第78條，裁定如主文。
中    華    民    國    99    年    12    月    23    日
                    最高行政法院第六庭
                        審判長法官  藍  獻  林
                              法官  劉  介  中
                              法官  廖  宏  明
                              法官  姜  素  娥
                              法官  林  文  舟

以  上  正  本  證  明  與  原  本  無  異
中    華    民    國    99    年    12    月    24    日
                              書記官  邱  彰  德

司法院資訊處製作；財團法人民間司法改革基金會備份。
